【裁判字號】    92,聲,857
【裁判日期】    920930
【裁判案由】    變換提存物
【裁判全文】
臺灣桃園地方法院民事裁定  九十二年度聲字第八五七號
    聲  請  人  合作金庫銀行股份有限公司
    法定代理人  梁成金
    代  理  人  魏國權
    相  對  人  甲○○
右當事人間因請求清償債務事件，聲請人就其依本院九十年度聲字第九○五號民事裁
定所提供之假扣押擔保金，聲請變換，本院裁定如左：
    主    文
本院民國九十一年度存字第二一五一號提存事件，聲請人就其依本院九十年度聲字第
九○五號民事裁定所提存之面額新台幣伍佰萬元之中央政府重大交通建設公債八十六
年度甲類第九期債票（面額新台幣伍佰萬元壹紙，號碼︰八六Ａ○三四一七Ｅ，附第
七至十五期息券），准予變換提存同額之中央政府重大交通建設公債八十六年度乙類
第三期債票。
    理    由
一、本件聲請人主張：其與相對人因請求清償債務事件，前經本院民國八十八年度全
    六字第三四四二號民事裁定，命聲請人提供中央政府重大交通建設公債八十六年
    度甲類第九期債票，面額新台幣（下同）四百萬元為擔保後，得對相對人之財產
    實施假扣押，並經聲請人本院八十八年度存字第三○一五號提存書提存面額五百
    萬元之中央政府重大交通建設公債後聲請執行。嗣聲請人聲請變換前開提存物，
    經本院九十年度聲字第九○五號民事裁定准許，聲請人並以本院九十一年度存字
    第二一五一號案提存面額五百萬元之中央政府重大交通建設公債八十六年度甲類
    第九期債票（面額五百萬元一紙，號碼︰八六Ａ○三四一七Ｅ，附第七至十五期
    息券）在案。茲因前開公債所附之第七期債票已到期，為此依民事訴訟法第一百
    零五條第一項規定，聲請准予變換為同額之中央政府重大交通建設公債八十六年
    度乙類第三期債票等語。
二、按供擔保之提存物或保證書，除得由當事人約定變換外，法院得依供擔保人之聲
    請，以裁定許其變換，民事訴訟法第一百零五條第一項定有明文，又前開規定，
    於其他依法令供訴訟上之擔保者準用之，亦經同法第一百零六條明定。
三、查聲請人主張之前揭事實，業據其提出本院八十八年度全六字第三四四二號、九
    十年度聲字第九○五號、民事裁定確定證明書、九十一年度存字第二一五一號提
    存書、國庫保管品收受證明書各一件，核屬相符，復經本院依職權調閱本院九十
    年度聲字第九○五號、九十一年度存字第二一五一號卷證查對無誤，而聲請人聲
    請變換之擔保物與原提供之擔保物價值復相當，參照前開法條規定，聲請人之聲
    請為有理由，應予准許。
四、依民事訴訟法第一百零六條前段、第一百零五條第一項，裁定如主文。
中      華      民      國    九十二    年      九      月    三十      日
                        臺灣桃園地方法院民事第二庭
~B法      官  林雯娟
右為正本係照原本作成
如對本裁定抗告須於裁定送達後十日內向本院提出抗告狀，並繳納抗告裁判費新台幣
一千元。
中      華      民      國    九十二    年      十      月      一      日
~B法院書記官  林韡婷


司法院資訊處製作；財團法人民間司法改革基金會備份。
